臺灣基隆地方法院基隆簡易庭民事判決
原　　　告　臺灣土地銀行股份有限公司
法定代理人　蘇樂明
訴訟代理人　游嘉祿
被　　　告　郭家湄
上列當事人間請求給付借款事件，本院於民國100年1月4日言詞
辯論終結，判決如下：
    主  文
被告應給付原告新臺幣拾伍萬肆仟捌佰壹拾陸元，及自民國九
十九年五月十六日起至清償日止，按年息百分之二‧七八計算之
利息，暨自民國九十九年六月十七日起至清償日止，逾期在六個
月以內者，按上開利率百分之十，逾期超過六個月部分，按上開
利率百分之二十計算之違約金。
訴訟費用新臺幣仟捌佰陸拾元由被告負擔。
本判決得假執行。但被告如於假執行程序實施前，或實施中，而
於執行標的物拍定、變賣或物之交付前，以新臺幣拾伍萬肆仟
捌佰壹拾陸元，為原告預供擔保後，得免為假執行。
    事實及理由
一、原告起訴主張：被告於民國95年11月16日向原告借款新臺幣
    50萬元，約定借款期限7年，並自借款日起分84期，每1期1
    個月，按期平均攤還本息，如有1期未付，即視為全部到期
    ，利息則約定第1期至第6期按原告公告指標利率2.18%加0.
    94%，計為3.12%，並機動調整，自第7期起至第84 期，按當
    時原告公告指標利率加1.75 %，嗣隨原告公告指標利率調整
    而調整。逾期償付本息時，本金自到期日，利息自繳息日起
    ，逾期6個月以內部分，按上開利率10%，逾期超過6 個月部
    分，按上開利率20%計付違約金。詎被告僅繳納本息至99年5
    月16日止，即未再按期繳納，視為全部到期，尚積欠原告如
    聲明所示之本金、利息及違約金，迭經催索均未償還，爰提
    起本訴，並聲明：如主文第1項所示。
二、被告則以：對原告主張積欠之本金、利息及違約金均不爭執
    ，惟希望原告可以同意被告分期償還等語置為抗辯。
三、原告主張上開事實，業據其提出與所述相符之綜合消費放款
    借款、電腦查詢單（以上均為影本）為證，被告對此亦不爭
    執，堪認原告主張為實在。至被告請求原告准其分期償還乙
    節，涉及被告有無資力償還，乃係執行問題，不得據為不負
    履行義務之抗辯（最高法院19年上字第1733號判例意旨參照
    ）。從而，原告依兩造間消費借貸之法律關係，請求被告給
    付如主文所示之本金、利息及違約金，為有理由，應予准許
    。
四、本件係適用簡易程序所為被告敗訴之判決，依民事訴訟法第
    389條第1項第3 款規定，應依職權宣告假執行，爰依職權宣
    告之。惟本衡平之原則，並許被告於假執行程序實施前，或
    實施中，而執行標的物拍定、變賣或物之交付前以354,816
    元為原告預供擔保後，得免為假執行。
五、訴訟費用即第一審裁判費3,860元由被告負擔。
據上論結，本件原告之訴有理由，依民事訴訟法第78條、第87
條第1項、第389條第1項第3款、第392條第2項、第3項，判決如
主文。
中    華    民    國   100    年    1     月    11    日
                  基隆簡易庭法  官  林淑鳳
以上正本係照原本作成。
對於本件判決如有不服，應於收受送達後20日內向本院提出上訴
書狀，上訴於本院合議庭，並按他造當事人之人數附具繕本。
如委任律師提起上訴者，應一併繳納上訴審裁判費。
中    華    民    國   100    年    1     月    11    日
                            書記官  王鵬勝